【裁判字號】    97,訴,2611
【裁判日期】    971006
【裁判案由】    違反毒品危害防制條例
【裁判全文】
臺灣彰化地方法院刑事判決              97年度訴字第2611號
被      告  甲○○
                    (現於臺灣雲林第二監獄執行中 )
上列被告因違反毒品危害防制條例案件，經檢察官提起公訴（97
年度毒偵字第3092號），本院依簡式審判程序，判決如下：
    主  文
甲○○施用第一級毒品，累犯，處有期徒刑拾月。
    犯 罪 事 實
一、甲○○前於民國93年間，因施用毒品案件，經本院以93年度
    毒聲字第855號裁定送勒戒處所觀察、勒戒後，認無繼續施
    用毒品之傾向，於93年11月18日釋放，並由臺灣彰化地方法
    院檢察署檢察官以93年度毒偵字第3146號為不起訴處分確定
    。其前因連續施用第一、二級毒品案件，經本院以94年度訴
    字第959號判決分別判處有期徒刑8月、4月，應執行有期徒
    刑11月確定；因連續施用第一、二級毒品案件，經本院以94
    年度訴字第1805號判決分別判處有期徒刑9月、6月，應執行
    有期徒刑1年2月確定；因偽造署押案件，經本院以95年度斗
    簡字第105號判決判處有期徒刑4月確定，上開分別確定之數
    罪，嗣經合併定其應執行刑為有期徒刑1年5月確定，經送監
    接續執行，其保護管束期間原應至97年4月8日始行屆滿，惟
    依96年7 月16日生效施行之中華民國九十六年罪犯減刑條例
    第2條第2項前段之規定，時值假釋中之被告，於該條例施行
    之日起，視為已依同條例第2條第1項第3款規定減其宣告刑
    二分之一，毋庸聲請裁定減刑，是其於視為減刑後保護管束
    期滿之96年5月25日未經撤銷假釋，即視為執行完畢。詎其
    仍不知悔改，於前開觀察勒戒執行完畢釋放後5年內，復基
    於施用第一級毒品海洛因之犯意，於97年6月18日14時許，
    在署立彰化醫院男廁內，以將第一級毒品海洛因加水稀釋後
    置放於注射針筒中，注射於手臂之方式，施用第一級毒品海
    洛因1次。嗣為警查獲，始知悉上情。
二、案經彰化縣警察局員林分局報請臺灣彰化地方法院檢察署檢
    察官偵查起訴，本院認有刑事訴訟法第273條之1第1項之情
    形，而改依簡式審判程序審理。
    理  由
一、按除被告所犯為死刑、無期徒刑、最輕本刑為3年以上有期
    徒刑之罪或高等法院管轄第1審案件者外，於刑事訴訟法第
    273條第1項程序進行中，被告先就被訴事實為有罪之陳述時
    ，審判長得告知被告簡式審判程序之旨，並聽取當事人、代
    理人、辯護人及輔佐人之意見後，裁定進行簡式審判程序；
    除簡式審判程序及簡易程序案件外，第1審應行合議審判，
    刑事訴訟法第273條之1第1項、第284條之1分別定有明文。
    本件被告甲○○所犯係死刑、無期徒刑、最輕本刑為3年以
    上有期徒刑或高等法院管轄第1審案件以外之罪，並於本院
    行準備程序時就被訴事實為有罪之陳述，本院合議庭依前揭
    規定，經評議結果，裁定改由受命法官獨任行簡式審判程序
    ，先予敘明。
二、上揭事實，業據被告甲○○迭於警詢中及本院行準備程序與
    審理時均坦承不諱，且其於97年6月19日所採取之尿液，經
    送鑑驗結果，確呈可待因、嗎啡陽性反應，此有彰化縣警察
    局員林分局委託檢驗尿液代號與真實姓名對照認證單及詮昕
    科技股份有限公司97年年7月4日所出具之濫用藥物尿液檢驗
    報告各1紙附卷可稽，應認被告之自白應與事實相符，洵堪
    採信。再查，被告曾前因施用毒品案件，經本院以93年度毒
    聲字第855號裁定移送觀察、勒戒後，認無繼續施用毒品之
    傾向，於93年11月18日釋放，並由臺灣彰化地方法院檢察署
    檢察官以93年度毒偵字第3146號為不起訴處分確定等情，有
    臺灣高等法院被告前案紀錄表及臺灣彰化地方法院檢察署刑
    案資料查註紀錄表各1份在卷足憑，被告顯係於受觀察、勒
    戒執行完畢釋放後，5年內再犯毒品危害防制條例第10條第1
    項之罪，依同條例第23條第2項規定，應依法論科。綜上所
    述，本件犯罪事證明確，被告前開犯行洵堪認定。
三、核被告所為，係犯毒品危害防制條例第10條第1項之施用第
    一級毒品罪。被告為施用毒品而持有第一級毒品，其持有之
    低度行為應為施用之高度行為所吸收，不另論罪。再查，被
    告曾受如犯罪事實欄所示之確定判決及有期徒刑之執行完畢
    ，有臺灣高等法院被告前案紀錄表附卷可憑，其於有期徒刑
    執行完畢後之5年內，故意再犯有期徒刑以上之本罪，為累
    犯，應依刑法第47條第1項規定加重其刑爰審酌被告前有施
    用毒品之不良素行，歷經觀察、勒戒之執行程序後，仍未能
    徹底戒絕毒品，顯見其意志不堅，惟念其施用毒品乃自戕一
    己之身體健康，尚未危害他人，且犯後坦承犯行，暨其施用
    毒品之犯罪動機、目的、手段及其智識程度、生活狀況等一
    切情狀，量處如主文所示之刑。
據上論斷，應依刑事訴訟法第273條之1第1項、第299條第1項前
段，毒品危害防制條例第10條第1項，刑法第11條、第47條第1項
，判決如主文。
本案經檢察官紀雅惠到庭執行職務。
中    華    民    國    97    年    10    月    6     日
                  刑事第二庭  法  官  羅  永  安
以上正本證明與原本無異。
如不服本判決，應於判決送達後10日內，向本院提出上訴書狀，
上訴書狀應「敘述具體上訴理由」，並按他造當事人之人數附繕
本。「切勿逕送上級法院」。
中    華    民    國    97    年    10    月    6     日
                              書記官  魏  嘉  信
附錄本案論罪科刑法條全文：
毒品危害防制條例第10條
施用第一級毒品者，處6月以上5年以下有期徒刑。
施用第二級毒品者，處3年以下有期徒刑。


司法院資訊處製作；財團法人民間司法改革基金會備份。
